【裁判字號】    91,易,2725
【裁判日期】    920123
【裁判案由】    傷害
【裁判全文】
臺灣板橋地方法院刑事判決                        九十一年度易字第二七二五號
    公  訴  人  臺灣板橋地方法院檢察署檢察官
    被      告  丙○○  男  七.
右列被告因傷害案件，經檢察官提起公訴（九十一年度偵字第一三二九三號），本院
判決如左：
    主  文
丙○○傷害人之身體，處拘役伍拾日，如易科罰金以佰元折算壹日。
    事  實
一、丙○○於民國八十五年間曾因犯傷害罪，經本院八十五年度易字第七七三二號判
    處罰金二千元，經台灣高等法院八十六年度上易字第九一八號上訴駁回確定，並
    於八十六年六月十八日易科罰金執行完畢（不構成累犯）。詎丙○○仍不知悔改
    ，於九十一年六月十三日上午十一時許，因認鄰居乙○○將其停放於公用樓梯間
    之腳踏車推出道路淋雨，心生不滿，與乙○○為此事發生口角，而在臺北縣樹林
    市○○路一六九號公寓公用樓梯間，竟基於傷害乙○○身體之犯意，以其拾獲不
    知何人所有之角鐵，毆打乙○○，致乙○○受有前額裂傷之傷害。丙○○於見受
  傷後，隨即將該角鐵丟棄於上揭處所而逃逸，嗣經乙○○拾得上開角鐵庭呈本院
    扣案。
二、案經乙○○訴由臺北縣政府警察局樹林分局報告臺灣板橋地方法院檢察署檢察官
    偵查起訴。
    理  由
一、訊據被告丙○○矢口否認右揭情事，辯稱當時伊很氣憤乙○○將伊之腳踏車推出
    去外面淋雨，二人遂發生口角拉扯，伊有推乙○○以致於乙○○倒下，後來乙○○到垃圾堆拿有鐵釘之木料打伊，而乙○○前額之傷勢，是乙○○舉起木料時不
    慎揮到自己之額頭，伊拿起木料要打乙○○時，就有人來勸架，伊並無持角鐵毆
    打乙○○云云。惟查，被告丙○○於前揭時、地以角鐵毆打告訴人乙○○一節，
    業據告訴人乙○○於偵審中指述歷歷，告訴人並受有前額裂傷（鼻子上部，約３
    . ５ｘ０. ２ｘ０. ２公分，縫十二針）等傷害，此有仁愛醫院診斷證明書附卷
    可稽。而本院向仁愛醫院詢問告訴人之前額傷勢可能為何種工具所傷，經仁愛醫
    院回覆：告訴人於九十一年六月十三日中午至仁愛醫院急診，受有前額裂傷之傷
    害，並自述被人用尖銳鐵器毆打，由傷口判斷可能為尖銳工具所傷，角鐵也有可
    能，有仁愛醫院九十一年十二月十七日仁醫字第九一二五○號函及告訴人於仁愛
    醫院之當日急診病歷資料在卷可按。復證人甲○○即現場目擊者亦為將告訴人送
    至仁愛醫院急救之人到庭證稱「九十一年十月四號我才去（金車飲料）上班的，
    之前我在樹林市○○路的樹林中學那裡賣檳榔，之前我都不認識被告及告訴人，
    九十一年六月十三號中午時，我跟太太在檳榔攤那裡吃飯，當時看到馬路對面被
    告及告訴人二個人在吵架，當時我看到告訴人被被告推倒，後來被告拿角鐵要打
    告訴人，當時我看情形不對，我就跑過去到安全島那裡，當時被告就已經拿角鐵
    打到告訴人的頭了，當時我就看到告訴人的頭部流血了，後來我到場之後，我人
    就在他們二個人中間，我就告訴被告不要打了，我就把被告的角鐵拿起來。」（
    請參見本院九十一年十二月九日訊問筆錄），核與告訴人指述相符，且證人甲○○當庭所繪之角鐵形狀、大小、長度皆與扣案之角鐵大致相同，有勘驗紀錄為憑
    ，益臻告訴人之指述屬實。況證人甲○○與告訴人非親非故，焉有甘冒偽證罪之
    風險，設詞誣攀被告之理，是被告辯稱並無毆打告訴人一事，實乃卸責之詞，不
    足採信，是以本案事證明確，被告犯行洵堪認定，應予依法論科。
二、核被告丙○○所為，係犯刑法第二百七十七條第一項之普通傷害罪。爰審酌被告
    前有如事實欄所載之傷害紀錄，有臺灣高等法院檢察署刑案紀錄檢覆表乙份在卷
    供參，及其犯罪之動機、目的、手段、告訴人所受傷害之程度及犯罪後猶飾詞卸
    責，迄未與告訴人和解之態度等一切情狀，量處如主文所示之刑，並諭知易科罰
    金之折算標準，以資懲儆。至於被告所拾獲用以傷害告訴人之角鐵一支，業經扣
    案在卷，然非為被告所有，故不併為沒收之諭知，附此敘明。
據上論斷，應依刑事訴訟法第二百九十九條第一項前段，刑法第二百七十七條第一項
、第四十一條第一項前段，罰金罰鍰提高標準條例第一條前段、第二條，判決如主文
。
本案經檢察官楊四猛到庭執行職務
中      華      民      國      九十二      年    一    月    二十三    日
                                  臺灣板橋地方法院刑事第五庭
                                          法  官  絲鈺雲
右正本證明與原本無異。
如不服本判決，應於判決送達後十日內，向本院提出上訴狀。
                                          書記官  許清秋
中      華      民      國      九十二      年    一    月    三十      日
附錄本案論罪科刑法條全文
刑法第二百七十七條
傷害人之身體或健康者，處三年以下有期徒刑，拘役或一千元以下罰金。
犯前項之罪，因而致人於死者，處無期徒或七年以上有期徒刑；致重傷者，處三年以
上十年以下有期徒刑。


司法院資訊處製作；財團法人民間司法改革基金會備份。
